臺灣高雄地方法院刑事判決　　　　　　　　　　　　　九十一年度易字第一八九號
　　公　訴　人　臺灣高雄地方法院檢察署檢察官
　　被　　　告　丙○○
右列被告因違反商標法案件，經檢察官提起公訴（九十年度偵字第一八二○七號），
本院判決如左：
    主  文
丙○○連續明知為於同一商品，使用相同於他人註冊商標之圖樣之商品而販賣，處拘
役伍拾玖日，如易科罰金，以佰元折算壹日。扣案如附表所示之物均沒收。
    事  實
一、丙○○業已經營「輝鴻機車行」（設高雄縣鳳山市○○路二一九號）二年有餘，
    明知「ＫＹＭＣＯ」、「金帝」之商標圖樣，分別經光陽工業股份有限公司（以
    下簡稱「光陽公司」）、鼎豪實業股份有限公司（以下簡稱「鼎豪公司」），依
    法向經濟部中央標準局（現改制為智慧財產局）申請註冊登記，經核准取得商標
    專用權，指定使用於汽油、石油、潤滑油、重油、工業用油、燃料油、機油、各
    種油精（添加劑）、剎車油、氣體、固體、液體燃料及應屬本類之其他一切商品
  上，均為相關大眾所共知之商標圖樣，尚在專用期間內，竟自九十年七月中旬某
    日起，以二行程噴合油、四行程機油每箱（二十四瓶）新臺幣（下同）九百五十
    元之價格，與上開商標專用權人實際批發價（光陽公司部分為一千七百元至一千
    八百元、鼎豪公司部分為一千九百元至二千元）顯不相當之價格，向姓名、年籍
    不詳年約三十餘歲之成年男子，販入未取得上開商標專用權人之同意或授權，擅
    自於同一商品使用相同於上開商標圖樣之仿冒機油，並基於意圖營利之概括犯意
    ，在上址連續以每瓶一百元之價格，多次販賣予不特定人牟利。嗣於九十年九月
    七日下午四時四十分許，為警在上址當場查獲，並扣得如附表所示之物。
二、案經光陽公司及鼎豪公司訴由高雄縣警察局移請臺灣高雄地方法院檢察署檢察官
    偵查起訴。
    理  由
一、訊據被告丙○○固坦承其係輝鴻機車行之負責人，並於右揭時、地以前開價格販
    售上開噴合油、機油等油品予不特定之顧客等情不諱，惟矢口否認有何違反商標
    法之犯行，辯稱：不知他人所兜售之機油係仿冒品云云。經查，右揭犯罪事實，
    業據告訴人之代理人甲○○、乙○○、陳榮隆於警詢及於本院調查程序中就扣案
    之機油係仿冒品，告訴人公司並未同意或授權被告販售之等情指訴綦詳，並有如
    附表所示之扣案物品、扣押物品清單、高雄縣臨檢紀錄表、扣案物品照片四幀、
    光陽公司出具真偽油品差異分析表、鼎豪公司出具真品、仿品差異分析、光陽公
    司真品照片九幀、瓶口鋁箔紙二張、及鼎豪公司真品照片四幀、瓶口鋁箔紙一張
    等在卷可稽。復以，經本院依職權勘驗扣案物品與告訴人真品有下列情形︰「一
    扣案機油母蓋及子環確實有分離現象，有部分外觀有凹陷污損現象。二扣案之全
    部ＫＹＭＣＯ二行程機油及四行程機油（塑膠罐）外觀與真品相符，封口鋁箔紙
    並無Ｋ字樣。三扣案ＫＹＭＣＯ四行程機油鐵罐外觀與真品相符，罐蓋部份邊緣
    無凹槽，拉環處並無類似八的記號。四扣案金帝二行程機油塑膠罐外觀與真品相
    符，封口鋁箔紙並無ＳＹＭ字樣」，核與告訴人之代理人甲○○、乙○○、陳榮
    隆等人前揭指訴情節相符。而「ＫＹＭＣＯ」、「金帝」之商標圖樣，分經光陽
    公司、鼎豪公司，依法分別向經濟部中央標準局（現改制為智慧財產局）申請註
    冊登記，經核准取得商標專用權，指定使用於汽油、石油、潤滑油、重油、工業
    用油、燃料油、機油、各種油精（添加劑）、煞車油、氣體、固體、液體燃料及
    應屬本類之其他一切商品上，均為相關大眾所共知之商標圖樣，尚在商標專用期
    間內，有經濟部中央標準局註冊證影本二張附卷足憑。又被告既係以經營機車行
    為業，對於顧客機車所更換之機油來源，本應負有較高之注意義務，豈有諉稱不
    知之理！被告顯就扣案物品明知為於同一商品，使用相同於他人註冊商標之圖樣
    之商品，是被告所辯，殊屬事後卸責之詞，要無可採。職是之故，本案事證已臻
    明確，被告犯行洵堪認定，應予依法論科。
二、核被告丙○○所為，係犯商標法第六十三條之明知為仿冒商標商品而販賣罪。被
    告先後多次販賣仿冒品之數行為，時間緊接，方法相同，所犯係構成要件同一之
    罪，顯係出於概括犯意反覆為之，為連續犯，應依刑法第五十六條之規定，以一
    罪論。又被告以一行為，同時侵害光陽公司、鼎豪公司等商標專用權人之法益，
    為想像競合犯，應從一重處斷。爰審酌商標具有辨識商品來源之功用，企業者通
    常經過相當時間並投入大量資金於商品之行銷及品質之改良，方使該商標具有代
    表一定品質之效用，被告竟為貪圖小利，販賣品質低劣之仿冒品，對商標專用權
    人之權益侵害非小，並有害國家之國際形象，惟姑念及渠於犯罪後態度尚可，應
    有悔改之意，且參以被告前未曾有何犯罪前科紀錄，有臺灣高雄地方法院檢察署
    刑案資料查註紀錄表及臺灣高等法院被告全國前案紀錄表各一份在卷可攷，素行
    尚可等一切情狀，量處如主文所示之刑，並諭知易科罰金之折算標準。至扣案如
    附表所示之物，應依商標法第六十四條規定，併予宣告沒收。
據上論斷，應依刑事訴訟法第二百九十九條第一項前段，商標法第六十三條、第六十
四條，刑法第十一條前段、第五十六條、第五十五條，罰金罰鍰提高標準條例第二條
，判決如主文。
中      華      民      國    九十一    年      三      月      七      日
                                  臺灣高雄地方法院刑事第二庭
                                      法  官  劉  定  安
右正本證明與原本無異。
如不服本判決，應於判決送達後十日內，向本院提出上訴狀。
                                      書記官  歐  文  政
中    華    民    國      九十一      年      三      月      八      日
附錄本案論罪科刑法條全文︰
商標法第六十三條：
明知為前條商品販賣、意圖販賣陳列、輸出或輸入者，處一年以下有期徒刑、拘役或
科或併科新臺幣五萬以下罰金。
附表：
┌───┬──────────────────────┬────────┐
│編 號 │      名               稱                   │數    量        │
├───┼──────────────────────┼────────┤
│一    │印有「ＫＹＭＣＯ」字樣之光陽公司四行程機油（│六瓶            │
│      │鐵罐）                                      │                │
├───┼──────────────────────┼────────┤
│二    │印有「ＫＹＭＣＯ」、「特使」字樣之光陽公司二│二十四瓶        │
│      │行程噴合油（塑膠罐）                        │                │
├───┼──────────────────────┼────────┤
│三    │印有「ＫＹＭＣＯ」、「特使」字樣之光陽公司四│四瓶            │
│      │行程機油（塑膠罐）                          │                │
├───┼──────────────────────┼────────┤
│四    │印有「金帝」、「ＳＹＮ８００２Ｘ」字樣之二行│二十四瓶│
│      │程噴合油（塑膠罐）                          │                │
└───┴──────────────────────┴────────┘
